臺灣高等法院刑事裁定　　　　　　　　　100年度抗字第409號
抗　告　人
即　被　告　方玉麟
選任辯護人　簡坤山律師（法律扶助律師）
上列抗告人即被告因違反毒品危害防制條例案件，不服臺灣宜蘭
地方法院中華民國100年4月7日駁回其聲請具保停止羈押之裁定
（100年度聲字第185號），提起抗告，本院裁定如下：
    主  文
抗告駁回。
    理  由
一、原裁定意旨略以：抗告人即被告方玉麟（簡稱被告）因涉犯
    毒品危害防制條例第4條第1項、第2項等罪，犯罪嫌疑重大
    ，有事實足認為有逃亡之虞，且所犯之罪係法定刑為最輕本
    刑5年以上有期徒刑之罪，經原審以被告有刑事訴訟法第101
    條第1項第1、3款之情事，認有羈押之必要，於民國100年1
    月14日執行羈押。茲因上項情事依然存在，且原審前依被告
    所涉犯之罪名係屬重罪，斟酌一切客觀情狀，認被告將來有
    受判處重刑之可能甚高，而面臨將受重刑之判決，其逃亡、
    規避刑事審判及執行之可能性甚高，有事實足認有逃亡之虞
    ，有羈押之必要，而執行羈押，茲因上開情事依然存在，尚
    不能使上開被告羈押之原因，因具保而代替，爰駁回被告具
    保停止羈押之聲請。
二、抗告意旨略以：被告對於本身所犯之罪，靜候期盼司法公平
    、公正之審判，並坦然面對刑之執行，絕無逃亡、規避刑事
    審判及執行之可能，原裁定認被告所涉犯之罪名係屬重罪，
    將面臨受重刑之判決，其逃亡、規避刑事審判及執行之可能
    性甚高，有事實足認有逃亡之虞，因而駁回被告具保停止羈
    押之聲請，非唯純屬臆測，且顯與比例原則有違云云。
三、按被告經法官訊問後，認為犯罪嫌疑重大，而(一)有逃亡或有
    事實足認為有逃亡之虞，或(二)有事實足認為有湮滅、偽造、
    變造證據或勾串共犯或證人之虞，或(三)所犯為死刑、無期徒
    刑或最輕本刑為五年以上有期徒刑之罪等情形之一者，非予
    羈押，顯難進行追訴、審判或執行，得羈押之，刑事訴訟法
    第101條第1項各款定有明文。而刑事被告經法官訊問後，有
    無刑事訴訟法第101條第1項各款所規定之情形，應否羈押，
    法院固應按偵查及訴訟進行之程度、卷證資料及其他一切情
    事斟酌之，然此畢竟非依證據認定犯罪事實之終局判決，而
    係在偵查或審判程序中為保全訴訟程序進行及判決確定後執
    行之手段，是羈押被告係以被告犯罪嫌疑是否重大、有無羈
    押事由及必要性為審酌之依據，且既稱「犯罪嫌疑」重大，
    自與有罪認定須達毫無懷疑之確信不同，故法院僅須依本案
    卷證先就形式上觀察、衡量證據之價值，以憑斷被告之「犯
    罪嫌疑」是否重大。又按犯罪嫌疑重大係指法院在決定羈押
    與否之時，以檢察官現時提出之證據具有表面可信之程度為
    已足，此係應否羈押被告之前提；而所謂羈押必要性，係由
    法院就具體個案，依職權衡酌是否有非予羈押顯難保全證據
    或難以遂行訴訟程序者為依據，法院在不違背通常生活經驗
    之定則或論理法則時，依法自有審酌認定之職權。又羈押被
    告之目的，其本質在於確保訴訟程序得以順利進行，或為確
    保證據之存在與真實，或為確保嗣後刑罰之執行，而對被告
    所實施剝奪其人身自由之強制處分，而被告有無羈押之必要
    ，法院僅須審查被告犯罪嫌疑是否重大、有無羈押原因以及
    有無賴羈押以保全偵審或執行之必要，由法院就具體個案情
    節予以斟酌決定，故有無羈押之必要性，得否以具保、責付
    、限制住居替代羈押，均屬事實審法院得自由裁量、判斷之
    職權，苟其此項裁量、判斷，並不悖乎通常一般人日常生活
    之經驗法則或論理法則，且就客觀情事觀察，法院羈押之裁
    定，在目的與手段間之衡量並無明顯違反比例原則情形，即
    無違法或不當可言，而不得任意指摘其為違法，據為提起抗
    告之合法理由。
四、經查，被告因涉犯毒品危害防制條例第4條第1項、第2項等
    罪嫌，經臺灣宜蘭地方法院檢察署檢察官提起公訴，原審於
    核閱卷證及訊問被告後，認被告雖否認犯行，惟有共犯及證
    人指述，並有通聯譯文為證，犯罪嫌疑重大，有事實足認為
    有逃亡之虞，且所犯之罪為法定刑為最輕本刑5年以上有期
    徒刑之罪，非予羈押顯難進行追訴審判，有羈押之必要，於
    100年1月14日依刑事訴訟法第101條第1項第1款、第3款規定
    ，裁定自同日起執行羈押；嗣本案於原審審判程序進行中，
    被告具狀向原審聲請具保停止羈押，經原審併於上開羈押期
    間屆滿前，訊問被告並核閱卷證暨審酌檢察官及辯護人意見
    後，以該院前依被告所涉犯之罪名係屬重罪，斟酌一切客觀
    情狀，認被告將來有受判處重刑之可能甚高，而面臨將受重
    刑之判決，其逃亡、規避刑事審判及執行之可能性甚高，有
    事實足認有逃亡之虞，有羈押之必要，而執行羈押，茲因上
    開情事依然存在，尚不能使上開被告羈押之原因，因具保而
    代替，有繼續羈押之必要，而裁定駁回其具保停止羈押之聲
    請，經核尚無違反經驗法則、論理法則之處，亦未違反比例
    原則，原審所為裁定，並無違誤。被告徒憑己意，仍執前詞
    提起抗告，指摘原裁定不當，要係對於原審法院審酌得否以
    具保、責付、限制住居替代羈押時得自由裁量、判斷之職權
    行使，漫事爭執，顯不足以推翻原裁定之適法性，揆諸前揭
    說明，本件抗告，為無理由，應予駁回。
據上論斷，應依刑事訴訟法第412條，裁定如主文。
中    華    民    國   100    年    4     月    28    日
                  刑事第十九庭      審判長法  官  鄧振球
                                          法  官  彭幸鳴
                                          法  官  張江澤
以上正本證明與原本無異。
不得再抗告。
                                          書記官  胡新涓
中    華    民    國   100    年    5     月    2     日